【裁判字號】    99,訴,527
【裁判日期】    990414
【裁判案由】    毒品危害防制條例
【裁判全文】
臺灣臺中地方法院刑事判決               99年度訴字第527號
公  訴  人  臺灣臺中地方法院檢察署檢察官
被      告  乙○○
上列被告因違反毒品危害防制條例案件，經檢察官提起公訴（98
年度撤緩毒偵字第33號、第34號），因被告於準備程序中就被訴
事實為有罪之陳述，經本院合議庭裁定由受命法官獨任進行簡式
審判程序，本院判決如下：
    主  文
乙○○施用第一級毒品共貳罪，均累犯，第壹罪處有期徒刑柒月
，第貳罪處有期徒刑捌月。應執行有期徒刑壹年。
    事實及理由
一、犯罪事實：
    乙○○前因違反毒品危害防制條例案件，經臺灣苗栗地方法
    院（下稱苗栗地院）裁定令入勒戒處所觀察、勒戒，認無繼
    續施用毒品傾向，於民國89年9月11日執行完畢釋放；復於
    釋放後5年內之90年1月至8月間，因違反毒品危害防制條例
    案件，經苗栗地院裁定令入勒戒處所接受觀察、勒戒，仍認
    無繼續施用毒品傾向，於90年10月8日執行完畢釋放。其另
    因竊盜案件，經臺灣高等法院臺中分院以91年度上易字第30
    3號判決，判處有期徒刑1年確定；復因施用毒品案件，經苗
    栗地院以91年度訴字第190號判決，判處有期徒刑4月、7月
    確定；再因贓物案件，經苗栗地院以92年度易字第348號判
    決，判處有期徒刑6月確定。上揭3案經合併定應執行刑為有
    期徒刑1年9月，於94年2月26日執行完畢。詎仍未能有所悔
    悟戒除毒癮，基於施用第一級毒品海洛因之犯意，於(一)96年
    12 月7日回晚上6、7時許，在臺中縣大里市○○路4之4號，
    以針筒注射方式，非法施用海洛因1次。嗣於96年12月10日
    20 時30分許，在臺中市○區○○路與公園路口為警盤查時
    自首施用第一級毒品，並經警採取其尿液送檢驗。(二)97年7
    月27 日15時許，在臺中縣大里市○○路4之4號4樓，以針筒
    注射方式，非法施用海洛因1次。因於97年8月1日10時許，
    經台灣台中地方法院檢察署署觀護人執行上開第一件毒品緩
    起訴期間之定期採取其尿液送檢驗而查獲上情。
二、本案證據：證據補充增列「被告乙○○於本院行準備程序及
    審理時認罪之自白」外，餘均引用檢察官起訴書之記載（如
    後附件）。
二、被告持有海洛因、甲基安非他命毒品後進而分別施用，其持
    有之低度行為，應分別為施用第一、二級毒品之高度行為所
    吸收，均不另論罪。又被告本案第一罪所施用第一級毒品犯
    行乃自首，有查獲員警之職務報告書在卷可按，本院依法予
    以減輕其刑；實行公訴檢察官於審理中請求本院量處被告本
    件二罪應執行有期徒刑一年二月以上，未能斟酌被告在本案
    有符合自首一情，科刑意見容有過重，尚有未洽，附此敘明
    。
三、依刑事訴訟法第273條之1第1項、第299條第1項前段、第310
    條之2、第454條第2項，毒品危害防制條例第10條第1項、第
    2項、第18條第1項前段，刑法第11條、第47條第1項、第62
    條，判決如主文。
本案經檢察官甲○○到庭執行職務。
中    華    民    國    99    年     4    月    14    日
                  刑事第十三庭  法  官  劉邦繡
以上正本證明與原本無異。
如不服本判決，應於送達後十日內向本院提出上訴狀（應敘述具
體理由並附繕本），上訴於臺灣高等法院臺中分院。上訴書狀如
未敘述理由，應於上訴期間屆滿後二十日內補提理由書於本院。
                                書記官  何俞瑩
中    華    民    國    99    年    4    月     14    日
【附件】
臺灣臺中地方法院檢察署檢察官起訴書                 （不）
                                  99年度撤緩毒偵字第33號
                                  99年度撤緩毒偵字第34號
    被      告  乙○○  男  35歲（民國○○年○月○○日生）
                        住苗栗縣後龍鎮水尾里水尾47之5號
                        居臺中縣大里市○○路7號3樓
                        國民身分證統一編號：Ｚ000000000號
上列被告因違反毒品危害防制條例案件，已經偵查終結，認應該
提起公訴，茲將犯罪事實及證據並所犯法條分敘如下：
        犯罪事實
一、乙○○前因違反毒品危害防制條例案件，經臺灣苗栗地方法
    院（下稱苗栗地院）裁定令入勒戒處所觀察、勒戒，認無繼
    續施用毒品傾向，於民國89年9月11日執行完畢釋放；復於
    釋放後5年內之90年1月至8月間，因違反毒品危害防制條例
    案件，經苗栗地院裁定令入勒戒處所接受觀察、勒戒，仍認
    無繼續施用毒品傾向，於90年10月8日執行完畢釋放。其另
    因竊盜案件，經臺灣高等法院臺中分院以91年度上易字第30
    3號判決，判處有期徒刑1年確定；復因施用毒品案件，經苗
    栗地院以91年度訴字第190號判決，判處有期徒刑4月、7月
    確定；再因贓物案件，經苗栗地院以92年度易字第348號判
    決，判處有期徒刑6月確定。上揭3案經合併定應執行刑為有
    期徒刑1年9月，於94年2月26日執行完畢。詎仍不知悔改，
    基於施用第一級毒品海洛因之犯意，於(一)96年12月10日回溯
    4日前某時，在臺中縣大里市○○路4之4號，以針筒注射方
    式，非法施用海洛因1次。嗣於96年12月10日20時30分許，
    在臺中市○區○○路與公園路口為警盤查，並採取其尿液送
    檢驗而查獲。(二)97年7月27日15時許，在臺中縣大里市○○
    路4之4號4樓，以針筒注射方式，非法施用海洛因1次。嗣為
    本署觀護人於97年8月1日10時許，定期採取其尿液送檢驗而
    查獲。
二、案經臺中市警察局第二分局報告暨本署檢察官簽分偵辦。
        證據並所犯法條
一、訊據被告乙○○對上揭犯罪事實坦承不諱，且員警於96年12
    月10日盤查被告後採取其尿液及本署觀護人於97年8月1日定
    期採取被告尿液，經送中山醫學大學附設醫院檢驗科藥物檢
    測中心檢驗，結果前者呈可待因、嗎啡陽性反應；後者呈嗎
    啡陽性反應，此有該中心尿液檢驗報告2紙附卷可稽。被告
    自白應可採信，其於上揭時、地施用海洛因之事實，洵堪認
    定。按毒品危害防制條例於92年7月9日修正公布，自93年1
    月9日施行，其中第20條、第23條將施用毒品之刑事處遇程
    序，區分為「初犯」及「5年內再犯」、「5年後再犯」。依
    其立法理由可知：修正後之規定，僅限於「初犯」及「5年
    後再犯」二種情形，始應先經觀察、勒戒或強制戒治程序。
    倘被告於5年內已再犯，經依法追訴處罰，縱其第3次（或第
    3次以上）再度施用毒品之時間，在初犯經觀察、勒戒或強
    制戒治執行完畢釋放5年以後，已不合於「5年後再犯」之規
    定，且因已於「5年內再犯」，顯見其再犯率甚高，原實施
    觀察、勒戒或強制戒治，已無法收其實效，即應依該條例第
    10條處罰。最高法院97年第5次刑事庭會議決定意旨可資參
    照。查被告前因初犯施用毒品案件，經苗栗地院裁定令入勒
    戒處所接受觀察、勒戒，結果認無繼續施用毒品傾向，於89
    年9月11日執行完畢釋放，距本件施用毒品犯行，固已逾5年
    ，惟被告於該次觀察、勒戒執行完畢釋放後5年內之「90年1
    月至8月間」，已有觸犯毒品危害防制條例第10條之犯行，
    且經送勒戒所觀察、勒戒確定，揆諸上揭說明，本件自不合
    於「5年後再犯」之規定，仍應訴追。
二、核被告乙○○所為，係犯毒品危害防制條例第10條第1項之
    施用第一級毒品罪嫌。其施用第一級毒品前持有第一級毒品
    之低度行為經施用之高度行為所吸收，不另論罪。其2次施
    用第一級毒品行為，犯行各自獨立，請予分論併罰。被告前
    曾受有期徒刑執行完畢後，5年內故意再犯本件有期徒刑以
    上之罪，請依累犯規定，加重其刑。
三、依刑事訴訟法第251條第1項提起公訴。
    此致
臺灣臺中地方法院
中    華    民    國    99    年    2     月    6     日
                              檢  察  官  謝耀德
本件正本證明與原本無異
中    華    民    國    99    年    2     月    9     日
                              書  記  官  廖于興
附錄論罪科刑法條
毒品危害防制條例第10條
施用第一級毒品者，處 6 月以上 5 年以下有期徒刑。
施用第二級毒品者，處 3 年以下有期徒刑。

司法院資訊處製作；財團法人民間司法改革基金會備份。
